【裁判字號】    98,易,2425
【裁判日期】    980826
【裁判案由】    竊盜
【裁判全文】
臺灣臺中地方法院刑事判決              98年度易字第2425號
公  訴  人  臺灣臺中地方法院檢察署檢察官
被      告  丙○○
上列被告因竊盜案件，經檢察官提起公訴（98年度偵字第15300
號），被告自白犯罪，本院裁定依簡式審判程序審理，判決如下
：
    主  文
丙○○攜帶兇器竊盜，處有期徒刑柒月，扣案之一字起子壹支，
沒收之；又攜帶兇器竊盜，處有期徒刑柒月，扣案之一字起子壹
支，沒收之；又竊盜，處有期徒刑貳月。應執行有期徒刑壹年貳
月，扣案之一字起子壹支，沒收之。
    事  實
一、丙○○意圖為自己不法之所有，基於竊盜之犯意，於下列時
    、地，為下列行為：
  (一)於民國97年11月11日2 時10分許，在高雄市○○區○○街87
    號，持客觀上足供兇器使用之一字起子1 支，破壞丁○○所
    有停放該處之車號XT-0995 號自小客車駕駛座車門鎖（毀損
    部分未據告訴），進入該車內竊取丁○○所有鑰匙1 組（共
    10支，含車號ZH-2482 號自小客車車門鑰匙），再以車號ZH
    -2482 號自小客車車門鑰匙，開啟丁○○所有停放在上址之
    車號ZH-2482 號自小客車車門，進入車內竊取丁○○所有之
    皮夾1 只（內含中華民國國民身分證、機車駕照、汽車駕照
    、郵局提款卡、遠東商業銀行信用卡、國泰世華銀行信用卡
    各1 張）及硬幣盒裡之硬幣新臺幣200 元得手。
  (二)於98年4 月4 日10時許，在臺中市○○區○○路三段159 巷
    內，持客觀上足供兇器使用之一字起子1 支，破壞乙○○所
    有停放該處之車號CD-1625 號自小客車駕駛座車門鎖（毀損
    部分未據告訴），進入該車內竊取乙○○所有國道高速公路
    回數票5 張及福懋加油站會員卡1 張得手。
  (三)於98年6 月19日7 時許前某時，在苗栗縣通霄鎮○○路99號
    ，徒手開啟戊○○所有停放該處之車號4590-LM 號自小貨車
    駕駛座車門，進入車內竊取戊○○所有手機1 支（廠牌：WI
    NI、型號：F860、序號：000000000000000 號）、硬幣500
    餘元及霹靂腰包1 只（內有小刀1 支及原子筆1 枝）得手。
    嗣於98年6 月21日2 時許，在臺中市○區○○路476 號大都
    會網路咖啡館，為警盤查，扣得丁○○所有遠東商業銀行信
    用卡、乙○○所有福懋加油站會員卡各1 張及其所有供犯罪
    所用之一字起子1 支，復在丙○○租屋處之臺中市○○路○
    段116 號7 樓702 室（皇凱賓館）扣得戊○○所有上開手機
    1 支，始悉上情。
二、案經臺中市警察局第一分局報請臺灣臺中地方法院檢察署檢
    察官偵查起訴。
    理  由
一、按除被告所犯為死刑、無期徒刑、最輕本刑為3 年以上有期
    徒刑之罪或高等法院管轄第一審案件者外，於前條第1 項程
    序進行中，被告先就被訴事實為有罪之陳述時，審判長得告
    知被告簡式審判程序之旨，並聽取當事人、代理人、辯護人
    及輔佐人之意見後，裁定進行簡式審判程序，刑事訴訟法第
    273 條之1 第1 項定有明文。被告丙○○所犯係死刑、無期
    徒刑、最輕本刑為3 年以上有期徒刑以外之罪，其就被訴事
    實為有罪之陳述，且經告知被告簡式審判程序之旨，並聽取
    公訴人及被告之意見後，本院認為適宜而裁定進行簡式審判
    程序，合先敘明。
二、訊據被告於本院坦承上揭事實不諱，核與證人丁○○及乙○○於本院證述、證人戊○○於警詢及偵訊證述相符，並有扣
    押物品目錄表、贓物認領保管單各2 份、贓物照片1 張在卷
    ，復有一字起子1 支扣案可證，足認被告自白與事實相符，
    應可採信。綜上，本件事證明確，被告犯行，堪以認定。
三、核被告事實一(一)、(二)所為，係犯刑法第321 條第1 項第3 款
    之加重竊盜罪；事實一(三)所為，係犯同法第320 條第1 項之
    竊盜罪。公訴人起訴意旨認被告事實一(一)係犯同法第320 條
    第1 項之竊盜罪，然當庭變更起訴法條為同法第321 條第1
    項第3 款之加重竊盜罪，本院毋庸變更起訴法條，併此說明
    。其所犯上開3 罪間，犯意各別，行為互殊，應分論併罰。
    爰審酌被告前因竊盜及贓物等案件，經法院各判處有期徒刑
    1 年、4 月、7 月，嗣經裁定減刑為6 月、2 月、3 月又15
    日；另犯強盜案件，經法院判處有期徒刑7 年6 月，與上開
    減刑後案件裁定應執行有期徒刑8 年4 月確定，於97年10月
    17日縮短刑期假釋出監付保護管束，刑期至99年10月22日止
    ，仍不知悔改，於假釋期間內，復犯本罪，顯未見矯懲之效
    ，竟不思己力，賺取金錢及物品，而竊取他人所有財物，及
    犯後坦承犯行等一切情狀，各量處如主文所示之刑，併定其
    應執行之刑。至於扣案之一字起子1 支，屬被告所有，且供
    其犯事實一(一)、(二)所示犯行所用之物，依第38條第1 項第2
    款規定，宣告沒收。
據上論斷，應依刑事訴訟法第273 條之1 第1 項、第284 條之1
、第299 條第1 項前段，刑法第321 條第1 項第3 款、第320 條
第1 項、第51條第5 款、第38條第1 項第2 款，刑法施行法第1
條之1 ，判決如主文。
本案經檢察官甲○○到庭執行職務
中    華    民    國    98    年    8     月    26    日
                  刑事第十一庭  法  官  柯志民
上正本證明與原本無異。
如不服本判決，應於收受送達後10日內向本院提出上訴書狀（應
敘述具體理由並附繕本）。
上訴書狀如未敘述理由，應於上訴期間屆滿後20日內補提理由書
於本院。
                                書記官  賴亮蓉
中    華    民    國    98    年    8     月    26    日
附錄本案論罪科刑法條全文：
刑法第321條
犯竊盜罪而有左列情形之一者，處六月以上、五年以下有期徒刑
：
一  於夜間侵入住宅或有人居住之建築物、船艦或隱匿其內而犯
    之者。
二  毀越門扇、牆垣或其他安全設備而犯之者。
三  攜帶兇器而犯之者。
四  結夥三人以上而犯之者。
五  乘火災、水災或其他災害之際而犯之者。
六  在車站或埠頭而犯之者。
前項之未遂犯罰之。
刑法第320條
意圖為自己或第三人不法之所有，而竊取他人之動產者，為竊盜
罪，處五年以下有期徒刑、拘役或五百元以下罰金。
意圖為自己或第三人不法之利益，而竊佔他人之不動產者，依前
項之規定處斷。
前二項之未遂犯罰之。


司法院資訊處製作；財團法人民間司法改革基金會備份。
